# 请教陈版，利率互换业务的会计处理

提问人：xdgc52 时间：2017-12-26 22:20:29
请教陈版主和各位老师：《计学撮要 2015 》P539页的利率互换的业务的会计处理 第三个分录：应由利息支出较高的一方向利息支出较低的一方支付按相同名义本金和两种利率形式计算的利息差额（假如LIBOR高于0.685%）,企业作： 借：应收利息 贷：投资收益此时已经确认了利率互换合约这项衍生工具的收益，为何还要作第 2 笔分录，确认衍生工具的公允价值变动呢？另外，第 5 笔分录又将确认的公允价值变动转入投资收益，我觉得是重复确认。请指正，多谢！

回答人：chenyiwei
因为背景中的借款是一年结息一次，相应地该利率互换的操作也需要每年进行一次，并不是一次性交割。公允价值变动是针对尚未结算的后续几期的。第 5 笔分录就是最终结束时对累计确认的公允价值变动损益的最终结清（转入最后一期的投资收益）。